最　高　行　政　法　院　裁　定
　　　　　　　　　　　　　　　　　　 96年度裁字第01084號
上　訴　人　甲○○
被 上訴 人　桃園縣政府稅捐稽徵處
代　表　人　乙○○
上列當事人間因地價稅事件，上訴人對於中華民國95年2月27日
臺北高等行政法院94年度簡字第683號判決，提起上訴，本院裁
定如下：
    主  文
上訴駁回。
上訴審訴訟費用由上訴人負擔。
    理  由
一、按對於適用簡易程序之裁判提起上訴或抗告，須經本院許可
    ，且該許可以訴訟事件所涉及之法律見解具有原則性者為限
    ，行政訴訟法第235條定有明文。
二、本件上訴人所有坐落於桃園縣龍潭鄉○○段871、874地號等
    2筆土地，宗地面積分別為218.78平方公尺，及182.44平方
    公尺，因其公共設施完竣面積已由原106.46平方公尺，及55
    .38平方公尺，均變更為全部面積完竣，被上訴人遂依土地
    稅法第14條及稅捐稽徵法第21條規定，核定補徵其民國（下
    同）88年至92年地價稅分別為新臺幣（下同）13,045元，12
    ,730元，12,415元，12,415元及12,415元。上訴人不服，循
    序提起行政訴訟，經原審判決駁回，遂提起本件上訴。
三、上訴意旨略謂：(一)被上訴人於本案訴願案仍在審理期間，另
    依桃園縣政府工務局土木課93年8月4日「龍潭鄉○○段871
    、874及904地號等土地公共設施是否完竣會勘紀錄」於上訴
    人表示不服之範圍內，另為更不利益之處分，明顯違反訴願
    法第81條不得為更不利益之變更及處分之規定及行政救濟之
    精神及立法意旨，原判決未予糾正，顯有不當。(二)非本案之
    龍潭鄉○○街68巷內道路邊未施設排水系統之土地案與大同
    路57巷內道路邊未施設排水系統之土地，僅與系爭土地相距
    僅一千公尺，除了地段、位置不同外，同樣係龍潭都市計畫
    公共設施完竣地區範圍內補徵五年地價稅公共設施完竣地區
    異議案，且被上訴人皆已實地會勘在案，並都作為農業使用
    及巷內有建物，但巷內未施設排水溝之土地。被上訴人及原
    判決捨實地會勘及相同案例等有利事實不顧，明顯違反實質
    課稅原則及平等原則。(三)平均地權條例施行細則第36條第3
    項內容牴觸母法平均地權條例第22條第1項第2款；及土地稅
    法施行細則第23條第3項牴觸母法土地稅法第22條第1項第2
    款，應自始無效，原判決執為判決依據，即有違法。
四、經查，原審係以本件系爭土地自85年1月起其公共設施即已
    完竣，此有桃園縣政府93年8月10日府工土字第0930192838
    號函送之「龍潭鄉○○段871、874及904地號等土地公共設
    施是否完竣」會勘紀錄及桃園縣大溪地政事務所93年8月16
    日溪地價字第0930006768號函送龍潭都市計畫公共設施完竣
    地區土地清冊影本附原處分卷可稽，上訴人空言否認其公共
    設施已完竣，並非可採，被上訴人身為稅捐主管機關，於接
    獲大溪地政事務所製作之移送清冊後，據以課徵上訴人88至
    92年地價稅，尚無不合等語為由，將原訴願決定及原處分均
    予維持，判決駁回上訴人之訴。經核並未違反法律、本院判
    例或司法院解釋，亦無與本院或其他高等行政法院所表示之
    見解互相牴觸，而有由本院統一法律上意見之必要情形。上
    訴意旨無非以其主觀歧異之見解，就原審認定事實之職權行
    使，指摘其為不當，並未指明本事件涉及之法律問題有何意
    義重大，而有加以闡釋必要之情形，自難謂其訴訟事件所涉
    及之法律見解具有原則性。綜上，本件上訴不合首揭規定，
    不應許可，其上訴難謂合法，應予駁回。
五、依行政訴訟法第249條第1項前段、第104條、民事訴訟法第
    95條、第78條，裁定如主文。
中　　華　　民　　國　　96　　年　　5　　 月　　17　　日
                  第二庭審判長法  官　鄭　淑　貞
                              法  官  黃　合　文
                              法  官　吳　明　鴻
                              法  官　鄭　小　康
                              法  官　帥　嘉　寶
以  上  正  本  證  明  與  原  本  無  異
中　　華　　民　　國　　96　　年　　5　　 月　　18　　日
　　　　　　　　　　　　　　　書記官　蘇　金　全
